臺灣雲林地方法院民事判決　九十二年度訴字第四五七號
　　原　　　告　寶隆國際股份有限公司
　　法定代理人　丁○○
　　訴訟代理人　甲　○
　　被　　　告　丙○○
　　　　　　　　　　　　　(應.
　　　　　　　　乙○○　　住雲.
右當事人間請求給付價金事件，於民國九十二年十二月三十一日言詞辯論終結，本院
判決如左：
    主    文
被告應連帶給付原告新台幣壹佰零壹萬元，及自民國九十二年十月二十五日起至清償
日止，按週年利率百分之五計算之利息；被告丙○○應另給付原告新台幣貳萬元，及
自民國九十二年十月二十五日起至清償日止，按週年利率百分之五計算之利息。
原告其餘之訴駁回。
訴訟費用由被告連帶負擔百分之九十八，餘由被告丙○○負擔。
本判決第一項於原告以新台幣參拾肆萬肆仟元或等值之日盛國際商業銀行發行可轉讓
定期存單供擔保後，得假執行。
原告其餘假執行之聲請駁回。
    事    實
甲、原告方面：
一、聲明：(一)被告應連帶給付原告新台幣  (下同)一百零三萬元，及自起訴狀繕本
    最後送達被告之翌日  (民國九十二年十月二十五日)起至清償日止，按週年利率
    百分之五計算之利息。(二)訴訟費用由被告連帶負擔。(三)原告願提供現金或等
    值之日盛國際商業銀行發行可轉讓定期存單為擔保，請准宣告假執行。
二、陳述：
(一)被告丙○○向原告購買雲林縣林內鄉○○村○○路二四三號「寶隆世家」房屋一
    戶，其中價金一百二十萬元，約定由被告丙○○自民國九十年八月十五日起，以
    每月清償一萬元之方式，分一百二十期攤還，如一期遲延履行，即喪失期限利益
    ，其餘各期均視為到期，並由被告乙○○擔任連帶保證人。嗣因交屋延誤，改以
    九十年十月十五日為第一次付款期日，詎被告丙○○竟僅清償第一至第十七期價
    金共十七萬元，而自九十二年三月十五日起即未再繳款，所欠一百零三萬元依約
    均已到期，惟屢經原告催收，被告丙○○均置之不理，為此，爰訴請判命被告連
    帶給付原告一百零三萬元，並加付法定遲延利息。
(二)按就定有期限之債務為保證者，如債權人允許主債務人延期清償時，保證人除對
    於其延期已為同意外，不負保證責任，固為民法第七百五十五條所明定。但約定
    保證人於一定期間內為保證者，則在此一定期間內所發生之債務，如債權人允許
    債務人延期清償，而所延展之清償期仍在該一定期間內者，保證人自不得援引前
    開法條，而主張不負保證責任 (最高法院五十年台上字第一四七○號判例及九十
    二年度台上字第一四七二號判決參照) 。經查本件固因交屋延誤，而在未經被告
    乙○○同意之下延後兩個月始開始付款，惟除最後兩期之外，其餘一百十八期仍
    在原保證期間內，且依兩造所訂分期付款合約書之約定，如遲延付款，其餘各期
    視為亦已到期，則被告丙○○自第十八期起未為清償，依約喪失期限利益，連同
    後續視為到期之一百零二期，共一百零三期，自仍在被告乙○○認知之保證期間
    及保證範圍內，依前開判例及判決意旨，被告乙○○主張免責，於法尚有未合。
三、證據：提出分期付款合約書一件為證。
乙、被告方面：
一、被告乙○○部分：
(一)聲明：(1)原告之訴及假執行之聲請均駁回。(2)訴訟費用由原告負擔。
(二)陳述：本件原告允許被告丙○○延期清償，並未經被告乙○○同意，依民法第七
    百五十五條規定，被告乙○○毋庸再負保證責任，原告對被告乙○○之請求，尚
    非有理由。
二、被告丙○○部分：
    被告丙○○未於言詞辯論期日到場，亦未提出書狀作何聲明或陳述。
    理    由
一、本件原告起訴後其法定代理人由陳聖燕變更為丁○○，有公司變更登記表一件在
    卷可稽，原告新任法定代理人丁○○提出書狀聲明承受訴訟，於法自無不合。又
    被告丙○○經合法通知，未於言詞辯論期日到場，核無民事訴訟法第三百八十六
    條各款所列情形，爰依原告之聲請，由其一造辯論而為判決，合先敘明。
二、原告主張：被告丙○○向伊購買雲林縣林內鄉○○村○○路二四三號「寶隆世家
    」一戶，約定其中價金一百二十萬元，分一百二十期攤還，自九十年八月十五日
    起每月償還一萬元，如一期遲延履行，即喪失期限利益，其餘各期均視為到期，
    並由被告乙○○擔任連帶保證人，嗣因交屋延誤，改以九十年十月十五日為第一
    次付款期日。詎被告丙○○竟僅清償一至十七期價金共十七萬元，而自九十二年
    三月十五日起即未再付款，未到期部分全部視為到期，尚欠伊一百零三萬元未為
    清償之事實，業據提出分期付款合約書一件為證，並為被告乙○○所不爭執，堪
    信為實在。
三、如上所述，本件原告與被告丙○○原約定分一百二十期攤還一百二十萬元價金，
    即自九十年八月十五日起至一百零七年七月十五日止每月攤還一萬元，嗣因交屋
    延誤，延後兩個月始開始付款，即改為自九十年十月十五日起至一百零七年九月
    十五日止每月攤還一萬元，惟原告允許被告丙○○延期清償，並未經被告即連帶
    保證人乙○○同意，此為原告及被告乙○○所不爭執。按就定有期限之債務為保
    證者，如債務人允許主債務人延期清償時，保證人除對於其延期已為同意外，不
    負保證責任，民法第七百五十五條定有明文，蓋債權人自己拋棄期限利益，增添
    受償風險，其不利益不應使保證人承受故也。查本件原告允許被告丙○○延後兩
    個月始開始攤還價金，致原定一百零七年七月十五日可完全受償者，延至一百零
    七年九月十五日始可完全受償，無異拋棄最後兩期之期限利益，則該兩期價金自
    不應再令被告乙○○負保證責任，至其餘部分並不因有無延期而有差異，則被告
    乙○○辯稱：本件因原告未經伊同意，即允許被告丙○○延後兩期清償，伊就全
    部價金均毋庸再負保證責任云云，尚無足取。又原告所舉最高法院五十年台上字
    第一四七○號判例及九十二年度台上字第一四七二號判決，係分別就約定保證人
    於一定期間內為保證  (定期保證)及最高限額保證之情形而發，與本件保證債務
    本身並未定有期限亦非最高限額保證者有別，自無適用之餘地，且被告乙○○既
    因原告允許延期清償而已毋庸再對最後兩期價金負保證責任，即不因嗣後被告丙○○喪失期限利益，而變為須再負保證責任，是原告主張被告乙○○就最後兩期
    價金亦應負保證責任云云，亦無可採。
四、綜上所述，本件原告依買賣及連帶保證之法律關係，請求被告連帶給付價金一百
    零三萬元並加付法定遲延利息，在如主文第一項所示範圍內，為有理由，應予准
    許。逾此範圍，非有理由，應予駁回。
五、原告陳明願提供現金或等值之日盛國際商業銀行發行可轉讓定期存單為擔保，請
    准宣告假執行，於其勝訴部分，經核並無不合，爰酌定相當之擔保金額，併准許
    之。至原告敗訴訴部分，其假執行之聲請已失所附麗，應駁回之。
六、據上論結，本件原告之訴為一部有理由，一部無理由，依民事訴訟法第三百八十
    五條第一項前段、第七十九條、第八十五條第一項但書、第二項、第三百九十條
    第二項，判決如主文。
中　　　華　　　民　　　國　　九十三　　年　　　一　　　月　　 十四　　 日
                                    臺灣雲林地方法院民事第一庭
~B法　　　官　春生
右為正本係照原本作成
如對本判決上訴須於判決送達後二十日內向本院提出上訴狀。（須附繕本）
中　　　華　　　民　　　國　　九十三　　年　　　一　　　月　　 十四　　 日
~B法院書記官　彭文章
